# 陈版主：基金公司是否为投资性主体的判断

提问人：Jenny 白白 时间：2021-05-31 15:44:30
陈老师 @chenyiwei 您好。
若 一家上市公司 出资成立了一家基金子公司。同时规定，基金子公司有存续期限（如 前 5 年是投资期，后 3 年是退出期），同时规定该上市公司有以公允价值优先购买基金子公司所持有投资的选择权。
那么该基金子公司 属于投资还是非投资主体？
（从退出期看，符合投资主体的概念；从设立目的来看资本增值并非唯一目的）

回答人：chenyiwei
如果设立目的是为本企业的并购提供融资，主要目的是获取被收购方的协同效应，则这种情况不属于投资性主体。其他情况下可以再根据具体情况讨论。